

## CONTACTO





arj1931126@gmail.com



#### **APTITUDES**

- Alta capacidad resolutiva
- Páginas webs dinámicas
- Perfil polivalente y versátil
- Solución rápida y creativa a problemas
- Gestión de sistemas y sitios web
- Creación de páginas web
- Diseño de sistemas de calidad

#### **LENGUAJES**

- PHP (Avanzado)
- JavaScript (Avanzado)
- TypeScript (Intermedio)
- HTML (Avanzado)
- CSS (Intermedio)

### **FRAMEWORKS**

- Codeigniter 4 (Avanzado)
- Node js (Avanzado)
- Laravel (Intermedio)
- React JS (Avanzado)

## **DevOps**

- Google Cloud Platform
- BitBucket
- GitLab
- GitHub
- Docker

# Josué Álvarez Rodríguez



### PERFIL PROFESIONAL

Desarrollador creativo y proactivo, especializado en la creación de sitios elegantes y diseños innovadores para satisfacer las demandas de clientes exigentes. Poseo habilidades organizativas y capacidad para gestionar múltiples tareas, con experiencia en programación de proyectos, mejora de diseños y revisión de código.



#### **EXPERIENCIA PROFESIONAL**

**Desarrollador** – Turing Inteligencia Artificial S.A.S Nov 2023 - Oct 2024

- Experiencia en diseño, desarrollo e implementación de portales de gestión usando React, HTML, Codelgniter, API REST y bases de datos, con enfoque en arquitectura modular y roles definidos.
- Capacitación a clientes para optimizar el uso de servicios, promoviendo la adopción de herramientas y minimizando consultas repetitivas.
- Integración de Dashboards de Tableau Cloud con SSO mediante JWT y SAML en aplicaciones web.
- Implementación de sistemas de gestión de accesos (Okta y PingOne) para mejorar la seguridad y autenticación de usuarios.
- Soporte al cliente, resolviendo problemas técnicos y asegurando una alta satisfacción del usuario.
- Mantenimiento de documentación técnica, elaboración y actualización de guías de usuario y documentación técnica para facilitar el mantenimiento de los proyectos.
- Coordinación de reclutamiento y liderazgo en el área de Desarrollo de Software.

**Desarrollador** – Villanet S.A de C.V Oct 2022 - Ene 2023

- Desarrollo de aplicación móvil de gestión de pagos para un proveedor WISP, utilizando PHP, MySQL y Android Studio.
- Arquitectura en MVVM para una estructura modular y mantenible.
- Pruebas de estabilidad y seguridad para garantizar el correcto funcionamiento de la aplicación.
- Modelado y gestión de datos en MySQL para una administración eficiente y segura de la información.
- Implementación exitosa de la aplicación en la empresa, cumpliendo con los requerimientos del cliente.



## FORMACIÓN ACADÉMICA

#### Ingeniero en Sistemas Computacionales

Universidad Politécnica de Atlacomulco - 2019 a 2023

#### Técnico en Ofimática con Título y Cédula Profesional

Centro de Bachillerato Tecnológico Industrial y de Servicios Número 204 - 2016 a 2019



# FORMACIÓN ADICIONAL

- Certificación TOEIC English Universidad Politécnica de Atlacomulco, 2022.
- Certificación Cisco CCNA Universidad Politécnica de Atlacomulco, 2022.